【裁判字號】    97,消債更,978
【裁判日期】    980414
【裁判案由】    更生事件
【裁判全文】
臺灣臺北地方法院民事裁定           97年度消債更字第978號
聲  請  人
即債務人    甲○○
                        1號
上列當事人因消費者債務清理事件聲請更生及保全處分，本院裁
定如下：
    主  文
聲請駁回。
聲請費用由聲請人負擔。
    理  由
一、按債務人不能清償債務或有不能清償債務之虞者，得依本條
    例所定更生或清算程序，清理其債務；債務人對於金融機構
    因消費借貸、自用住宅借款、信用卡或現金卡契約而負債務
    ，在聲請更生或清算前，應提出債權人清冊，以書面向最大
    債權金融機構請求協商債務清償方案並表明共同協商之意旨
    ，消費者債務清理條例第3條、第151條第1項定有明文。又
    聲請更生或清算不合程式或不備其他要件者，法院應以裁定
    駁回之，但其情形可以補正者，法院應定期間先命補正，復
    為同條例第8條所明定。
二、查本件債務人向本院聲請更生雖主張：其有不能清償債務情
    事，前已提出債權人清冊，以書面向最大債權金融機構請求
    共同協商債務清償方案，惟協商不成立，復未經法院裁定開
    始清算程序或宣告破產云云。惟查：
（一）消債條例所定協商前置程序之意旨，在使金融機構與債務
      人就特定種類之債務清理事務上，利用法院程序外解決之
      協商機制，為迅速有效之自主性解決。而此一程序之進行
      ，有賴當事人間之協力配合，本於誠信為基礎，形成債務
      清理之共識，藉由法院之事後核可，賦予協商內容作為執
      行名義之正當性。苟債務人為直接進入更生程序，而於前
      置協商程序時，故意使協商破裂，雖有債務協商不成立之
      形式，然藉由此方式造成此等結論，難謂債務人有進行債
      務清理之誠意可言。
（二）本件聲請人主張其已踐行前置協商程序，但未能成立，並
      提出前置協商不成立通知書為證。該次前置協商不成立原
      因係為銀行提供分180期、2％利率還款方案，債務人表示
      不願接受，致使協商不能成立，此有前置協商不成立通知
      書在卷可稽。
（三）惟依聲請人聲請狀所載，聲請人資產總價值為新台幣（下
      同）00000000元，另依聲請人98年2月3日民事補正陳報狀
      所載，債權人之債權總金額為00000000元，足認聲請人並
      無「不能清償債務或有不能清償債務之虞」之情形。又聲
      請人自陳目前任職於勝昱科技股份有限公司，每月薪資
      68280元，每月日常生活必要支出扣除銀行債務為19695元
      （00000－00000＝19695），並提出薪資條為證。足認聲
      請人每月薪資扣除日常生活費用，尚餘48585元（00000－
      00000＝48585），可與債權人協商清償方案，應認聲請人
      並未確實踐行前置協商程序。
三、綜上，本件尚難認聲請人有不能清償債務之虞情事，且消極
    未盡相關協商義務，其主張與本條例第3條及第151條所定要
    件不符，核其情形又屬無法補正，揆諸首開說明，自應駁回
    其更生及保全處分之聲請，爰裁定如主文。
中    華    民    國    98    年    4     月    14    日
              民事第二十一庭法      官  李慈惠
上為正本係照原本作成
如不服本裁定，應於裁定送達後10日內，以書狀向本院提出抗告
，並繳納抗告費新臺幣1千元
中    華    民    國    98    年    4     月    14    日
                            書  記  官  蔡文揚


司法院資訊處製作；財團法人民間司法改革基金會備份。
